【裁判字號】    99,易,1744
【裁判日期】    990730
【裁判案由】    傷害
【裁判全文】
臺灣臺北地方法院刑事判決              99年度易字第1744號
公  訴  人  臺灣臺北地方法院檢察署檢察官
被      告  丙○○
上列被告因傷害案件，經檢察官提起公訴（99年度偵字第8993號
），本院判決如下：
    主  文
丙○○傷害人之身體，處拘役壹伍日，如易科罰金，以新臺幣壹
仟元折算壹日。
    事  實
一、甲○○、丙○○均為臺北縣新店市○○路362號天主教耕莘
    醫院（下稱耕莘醫院）之精神科病房病患，於民國99年1月
    24日上午7時54分許，在耕莘醫院A棟9樓精神科病房活動室
    ，甲○○基於傷害他人身體之犯意，無故徒手毆打前來探訪
    其他病患之乙○○1拳（業據乙○○撤回告訴，另為不受理
    判決），丙○○見狀，亦基於傷害他人身體之犯意，趁隙上
    前毆打乙○○1拳，致乙○○受有右臉頰挫傷瘀腫之傷害。
二、案經乙○○訴由臺北縣政府警察局新店分局報請臺灣臺北地
    方法院檢察署檢察官偵查起訴。
    理  由
一、程序方面：
    按被告以外之人於審判外之陳述，雖不符刑事訴訟法第159
    條之1至第159條之4之規定，而經當事人於審判程序同意作
    為證據，法院審酌該言詞陳述或書面陳述作成時之情況，認
    為適當者，亦得為證據；當事人、代理人或辯護人於法院調
    查證據時，知有刑事訴訟法第159條第1項不得為證據之情形
    ，而未於言詞辯論終結前聲明異議者，視為有前項之同意，
    刑事訴訟法第159條之1、第159條之5第1項、第2項分別定有
    明文。經查，本判決下列所引用之被告以外之人於審判外之
    陳述或非供述證據，檢察官、被告丙○○於本院言詞辯論終
    結前均未聲明異議，本院審酌上開證據資料製作時較無人情
    施壓或干擾，亦無不當取供，及證明力明顯過低之瑕疵，認
    以之作為證據應屬適當，故揆諸前開規定，認前揭證據資料
    有證據能力，合先敘明。
二、訊據被告丙○○固坦承其有對告訴人乙○○動手，惟矢口否
    認有何傷害犯行，辯稱：係乙○○先動手打我，我才對告訴
    人動手，但沒有打到乙○○云云。惟查：上揭犯罪事實，業
    據告訴人乙○○於警詢及偵查中指訴明確，並據目擊證人即
    耕莘醫院精神科病房護理師黃威智於警詢及偵查中證述乙○○當天早上來訪客，他跟他太太坐在活動室講話，甲○○先
    過來，靠近他們，然後就用拳頭打乙○○頭部，我及其他保
    全制止甲○○，丙○○又跑過來出手打乙○○1拳，後來我
    們出面阻止分開雙方等情綦詳，復有耕莘醫院監視器錄影畫
    面翻拍照片16幀附卷可稽。又告訴人遭被告丙○○毆打後，
    旋即前往耕莘醫院急診室求診，經醫師診斷結果，受有右臉
    頰挫傷瘀腫之傷害，有耕莘醫診斷證明書1紙在卷可憑，參
    以告訴人所受傷，與其指訴遭被告丙○○毆打1拳情節大致
    相符，顯見告訴人所受傷害係被告所造成。是告訴人及證人
    黃威智均證稱係被告丙○○無故毆打告訴人1拳，被告丙○○所為辯解，顯與事實不符，不足採信。本件事證明確，被
    告丙○○所為傷害犯行洵堪認定，應依法論科。
三、核被告丙○○所為，係犯刑法第277條第1項之傷害罪。爰審
    酌被告無故毆打告訴人，造成告訴人受有右臉頰挫傷瘀腫之
    傷害，損害告訴人身體法益，幸告訴人所受傷害尚非重大，
    兼衡其犯罪之手段、生活狀況、品行、智識程度，暨其犯後
    否認犯行，復未賠償告訴人所受損失等一切情狀，量處如主
    文所示之刑，並諭知易科罰金之折算標準。
據上論斷，依刑事訴訟法第284條之1、第299條第1項前段，刑法
第277條第1項、第41條第1項前段，刑法施行法第1條之1，判決
如主文。
本案經檢察官蔡甄漪到庭執行職務
中    華    民    國    99    年    7     月    30    日
                        刑事第十二庭  法  官  陳慧萍
以上正本證明與原本無異。
如不服本判決應於收受送達後10日內向本院提出上訴書狀，並應
敘述具體理由；其未敘述上訴理由者，應於上訴期間屆滿後20日
內向本院補提理由書（均須按他造當事人之人數附繕本）「切勿
逕送上級法院」。
                                      書記官  黃慧怡
中    華    民    國    99    年    7     月    30    日
附錄本案論罪科刑法條：
中華民國刑法第277條
（普通傷害罪）
傷害人之身體或健康者，處 3 年以下有期徒刑、拘役或 1 千元
以下罰金。
犯前項之罪因而致人於死者，處無期徒刑或 7 年以上有期徒刑
；致重傷者，處 3 年以上 10 年以下有期徒刑。

司法院資訊處製作；財團法人民間司法改革基金會備份。
